# 请教陈版主：同一控制下评估增值的合并报表问题

提问人：佛心 时间：2010-11-30 16:40:37
同一控制下评估增值的合并报表问题 国资A集团公司下有B、C、D三个子公司，控股比例分别为100%、60%、100%，B、C公司成立时间较长，C公司下属还有子公司（实际情况是C下面还有E公司，C持有90%股份，A持有10%股份，这个暂不考虑），D公司为2010 年 1 月新设子公司， 2010 年 5 月市国资委批复同意A公司用收益法评估B、C公司后对D公司追加投资，B、C公司成为D公司的子公司，D公司开始合并报表。 收益法评估结果：B公司净资产 2500 万，C公司净资产 45000 万 市国资委同意其中 25000 万增加D公司的注册资本，剩余部分计入资本公积。 单位：万元 项
目 B公司100% C公司60% D公司100% 实收资本 1000 15000 15000 资本公积2700
盈余公积 60 700
未分配利润 600 4500 -1200 归属母公司权益 1660 22900 13800 少数股东权益8900
1.D公司收到市国资委批复文件后，做账 借：长期股权投资——B公司 2500 长期股权投资——C公司 27000 (45000 60%)
贷：实收资本 25000 资本公积 4500 2. 合并日调整子公司报表 借：长期股权投资 ——B 公司 600长期股权投资 ——C 公司 2700 （ 4500 60%） 贷：投资收益 3300 3.抵消分录 借：实收资本 16000 资本公积2700 盈余公积 760 未分配利润 5100 贷：长期股权投资——B公司 2500+600=3100 长期股权投资——C公司 45000 60%+2700=29700 少数股东权益 22900 40%+8900=18060 未分配利润 -26300 （挤差） 4.抵消子公司利润和投资收益 借：投资收益 3300 少数股东损益 1800 贷：未分配利润 5100
最后D公司的净资产为：实收资本 40000 未分配利润 -23000
归属母公司所有者权益 17000 少数股东权益 18060
这样做好像有问题，不知道怎么做了，请高手指点！！谢谢！！
[ 本帖最后由 佛心 于 2010-12-1 09:05 编辑 ]

回答人：chenyiwei
以前讨论过同一控制下合并当期不进行模拟权益法调整而直接按成本法基础合并的问题。你可以试试看直接用成本法核算的结果来合并。 先按照净资产评估值入长期股权投资，再对合并日前的留存收益模拟权益法，会产生重复的问题。